【裁判字號】    92,簡上,208
【裁判日期】    921104
【裁判案由】    違反著作權法
【裁判全文】
臺灣臺南地方法院刑事判決                        九十二年度簡上字第二八號
    上  訴  人  臺灣台南地方法院檢察署檢察官
    被      告  甲○○
右列上訴人因被告違反著作權法案件，不服本院九十二年度簡字第二０一號中華民國
九十二年八月十四日第一審判決（聲請案號：九十二年度偵字第二三九一號），提起
上訴，本院管轄之第二審合議庭判決如左：
    主  文
原判決撤銷。
本件管轄錯誤，移送於臺灣嘉義地方法院。
    理  由
一、公訴意旨略以：被告甲○○係嘉義縣民雄鄉三興村七十二號「新優質專業影印行
    」負責人，從事代客影印業務，明知並未獲得台灣東華書局股份有限公司（下稱
    東華書局）、台灣西書有限公司（下稱台灣西書公司）、培生教育出版股份有限
    公司（Pearson Education Inc.，下稱培生公司）、財團法人中華民國會計研究
    發展基金會、五南圖書出版股份有限公司（下稱五南公司）、華泰文化事業股份
    有限公司（下稱華泰公司）、鄭丁旺、証業出版股份有限公司及其他不詳著作權
    人授權，竟意圖營利，自民國九十一年一月間起至十二月間止，在上址，利用上
    開影印行之分頁影印機、裝訂機、裁紙機等設備，擅自重製如附表一所示之書籍
    ，並製作載有「一律四點五折大優待，訂購越多送越多（免費送班代書一套）」
    等文字之多種不同內容之宣傳單，寄送至長榮管理學院、淡江大學、文化大學、
    逢甲大學、銘傳大學、實踐大學、靜宜大學、東華大學、義守大學、輔仁大學等
    全國各大學院校商學院等系所之各班班代處，以低於原版書籍五至六成之價格招
    攬生意，共計出售予童郁雯、馮怡珍、羅珮文、蔡珮怡、余靜雯、張祐齊等多人
    ，款項則由購置者匯入被告甲○○在大林郵局所立之存簿儲金第○三○六四五之
    一號帳戶中，侵害上開著作權人著作權，被告甲○○並恃此為其生活之資。嗣於
    九十二年一月二十二日，經檢察官指揮法務部調查局臺南市調查站調查員持本院
    所核發之搜索票至嘉義縣民雄鄉三興村七十二號及嘉義縣大林鎮○○街一０六號
    搜索，並在嘉義縣大林鎮○○街一０六號查扣得如附表一、二所示之物品，因認
    被告甲○○涉犯著作權法第九十四條、第九十一條第一項及第二項之罪嫌。
二、按案件由犯罪地或被告之住所、居所或所在地之法院管轄，此為刑事訴訟法第五
    條第一項所規定。本件被告之住所、居所或所在地係嘉義縣大林鎮平林里下潭底
    廿六之二號，而其犯罪地又係在嘉義縣民雄鄉三興村七十二號及同縣大林鎮○○
    街一０六號，本院無管轄權至明，檢察官向本院聲請簡易判決處刑，原審未以管
    轄錯誤，依刑事訴訟法第四百五十二條改適用通常程序審判，即逕以簡易程序為
    實體之審理，於法自有未合，次按管轄第二審之地方法院合議庭受理簡易判決上
    訴案件，認案件有刑事訴訟法第四百五十二條之情形者，應撤銷原判決，逕依通
    常程序為第一審判決（法院辦理刑事訴訟簡易程序案件應行注意事項第十四條參
    照），上訴意旨雖未指摘本件管轄錯誤，惟原判決既有可議，自應由本院將原判
    決撤銷改判，諭知本件管轄錯誤，移送於臺灣嘉義地方法院。
據上論斷，應依刑事訴訟法第四百五十五條之一第一項、第三項、第四百五十二條、
第三百六十九條第一項前段、第三百六十四條、第三百零四條，判決如主文。
中      華      民      國      九十二      年       十一    月    四   日
                                      臺灣臺南地方法院刑事第七庭
                                            審判長  法  官   鄧希賢
                                                    法  官   鄭燕璘
                                                    法  官   鍾邦久
右正本證明與原本無異
如不服本判決應於送達後十日內向本院提出上訴狀。
                                                    書記官   張豐榮
中      華      民      國      九十二      年       十一    月    四   日


司法院資訊處製作；財團法人民間司法改革基金會備份。
